臺灣新北地方法院刑事判決
110年度審易字第443號
公  訴  人  臺灣新北地方檢察署檢察官
被      告  黃順宗


                    （現於法務部矯正署臺中監獄苗栗分監執行中）
上列被告因竊盜案件，經檢察官提起公訴（110年度偵字第150號
），被告於準備程序中就被訴事實為有罪之陳述，本院裁定進行
簡式審判程序，茲判決如下：
    主  文
黃順宗犯如附表所示之罪，處如附表所示之宣告刑及沒收；應執
行拘役陸拾日，如易科罰金，以新臺幣壹仟元折算壹日。
    事  實
一、黃順宗前（一）因施用毒品案件，經本院以103 年度審訴字
    第1052號判處有期徒刑9 月確定；（二）因施用毒品案件，
    經臺灣士林地方法院（下稱士林地院）以103 年度審訴字第
    567 號判處有期徒刑10月確定；（三）因竊盜案件，經士林
    地院以104 年度審易字第475 號判處有期徒刑7 月確定；（
    四）因施用毒品案件，經士林地院以104 年度審訴字第194 
    號判處有期徒刑1 年、4 月，並經臺灣高等法院以104 年度
    上訴字第2290號判決上訴駁回確定；（五）因施用毒品案件
    ，經本院以104 年度審訴字第1152號判處有期徒刑11月確定
    ，上開（一）（二）所示之罪刑，經士林地院以104 年度聲
    字第479 號裁定應執行有期徒刑1 年5 月確定，（三）至（
    五）所示之罪刑，經本院以105年度聲字第1041號裁定應執
    行有期徒刑2 年8 月確定，並與另案假釋經撤銷所餘殘刑有
    期徒刑8月11日接續執行，於民國108 年3 月25日假釋出監
    付保護管束，於108 年12月10日保護管束期滿假釋未經撤銷
    ，未執行之刑視為已執行完畢。詎猶不知悔改，意圖為自己
    不法之所有，基於竊盜之犯意，分別為下列犯行：
（一）於109年9月19日4時55分許，在新北市○○區○○路00號
　　  騎樓，見王劉彩雲停放於該處之車牌號碼000-000號普通
　　  重型機車無人看顧，徒手竊取車廂內之錢包1只（內有新
　　  臺幣（下同）100元，起訴書誤載為裝有現金200元）及鐵
      門遙控器1個，得手後離去。嗣王劉彩雲察覺上開物品失
      竊後報警，始為警循線查獲。
（二）於109年9月20日3時許，見侯士榮所經營、位於新北市○
　　  ○區○○路00號無人居住之建築物「百祥髮廊店」鐵捲門未
      關緊，竟意圖為自己不法之所有，基於竊盜之犯意，徒手
      進入店內，以不詳方式破壞櫃檯抽屜（毀損部分未據告訴
      ）後竊取其內及零錢罐內共約1萬元現金，得手後離去。
      嗣侯士榮察覺髮廊店遭竊後報警，始為警循線查獲。
二、案經新北市政府警察局板橋分局報告臺灣新北地方檢察署檢
    察官偵查起訴。
    理  由
一、按除被告所犯為死刑、無期徒刑、最輕本刑為3 年以上有期
    徒刑之罪或高等法院管轄第一審案件者外，於第一次審判期
    日前之準備程序進行中，被告先就被訴事實為有罪之陳述時
    ，審判長得告知被告簡式審判程序之旨，並聽取當事人、代
    理人、辯護人及輔佐人之意見後，裁定進行簡式審判程序，
    刑事訴訟法第273 條之1 第1 項定有明文。本件被告所犯係
    死刑、無期徒刑、最輕本刑為3 年以上有期徒刑以外之罪，
    其於準備程序中就被訴事實為有罪之陳述，經本院告知簡式
    審判程序之旨，並聽取公訴人及被告之意見後，認宜進行簡
    式審判程序，爰依上開規定裁定行簡式審判程序。
二、上揭事實，業據被告於本院準備程序及審理時坦承不諱，核
    與被害人王劉彩雲、侯士榮於警詢時之指述情節相符，並有
    新北市○○區○○路00號騎樓監視器畫面擷取照片、「百祥髮廊
    店」及路口監視器畫面擷取照片附卷可稽，被告犯行堪予認
    定。
三、核被告所為，均係犯刑法第320 條第1 項之普通竊盜罪。被
    告就上開2 次竊盜犯行，犯意各別，行為互殊，應予分論併
    罰。又被告前有如事實欄所載有期徒刑執畢紀錄，有臺灣高
    等法院被告前案紀錄表1 份在卷可稽，其受有期徒刑之執行
    完畢後，5 年內故意再犯本件有期徒刑以上之罪，均為累犯
    ，另本院審酌被告前已有竊盜之犯罪前科紀錄，猶再犯本案
    ，顯然忽視法律禁令，有其特別惡性及對刑罰反應力薄弱，
    爰均加重其刑。爰審酌被告之素行不良，前已有多次竊盜犯
    罪前科紀錄，仍不知悔改，不思以合法方式獲取所需，反任
    意竊取他人財物，破壞社會治安，兼衡被告之素行、犯罪動
    機、目的、手段，所竊取財物之價值，以及犯後態度等一切
    情狀，分別量處如主文所示之刑並定其應執行之刑，及均諭
    知易科罰金之折算標準，以資懲儆。本件被告就上開各次竊
    盜犯行所竊得之物品，均為其犯罪所得之物，雖未扣案，仍
    應依刑法第38條之1第1項、第3項規定宣告沒收，於全部或
    一部不能沒收或不宜執行沒收時，追徵其價額。
據上論斷，應依刑事訴訟法第273 條之1 第1 項、第299 條第1
項前段，刑法第320 條第1 項、第51條第6款、第47條第1 項、
第41條第1 項前段、第38條之1 第1 項、第3 項，刑法施行法第
1 條之1 第1 項，判決如主文。
本案經檢察官洪三峯提起公訴，檢察官陳漢章到庭執行職務。
中　　華　　民　　國　　111 　年　　1 　　月　　13　　日
                  刑事第二十四庭  法  官  徐子涵
上列正本證明與原本無異。
如不服本判決，應於判決送達後20日內敘明上訴理由，向本院提
出上訴狀 (應附繕本) ，上訴於臺灣高等法院。其未敘述上訴理
由者，應於上訴期間屆滿後20日內向本院補提理由書「切勿逕送
上級法院」。
                                  書記官　游士霈　　　　
中　　華　　民　　國　　111 　年　　1 　　月　　13　　日
附錄本案論罪科刑法條全文：
中華民國刑法第320條
意圖為自己或第三人不法之所有，而竊取他人之動產者，為竊盜
罪，處 5 年以下有期徒刑、拘役或 50 萬元以下罰金。
意圖為自己或第三人不法之利益，而竊佔他人之不動產者，依前
項之規定處斷。
前二項之未遂犯罰之。
附表：
編號     犯罪事實             宣告刑及沒收                 一            事實欄一、（一）                                                            黃順宗犯竊盜罪，累犯，處拘役參拾日，如易科罰金，以新臺幣壹仟元折算壹日。未扣案之犯罪所得錢包壹只（內有新臺幣壹佰元）及鐵門遙控器壹個沒收，於全部或一部不能沒收或不宜執行沒收時，追徵其價額。  二                事實欄一、（二）                                                          黃順宗犯竊盜罪，累犯，處拘役伍拾日，如易科罰金，以新臺幣壹仟元折算壹日。未扣案之犯罪所得新臺幣壹萬元沒收，於全部或一部不能沒收或不宜執行沒收時，追徵其價額。